【裁判字號】    92,上訴,2010
【裁判日期】    921210
【裁判案由】    毒品危害防制條例
【裁判全文】
臺灣高等法院臺中分院刑事判決                  九十二年度上訴字第二○一○號
    上  訴  人  乙○○
    即  被  告
    指定辯護人  本院公設辯護人  甲○○
右上訴人因毒品危害防制條例案件，不服台灣苗栗地方法院九十一年度訴字第四０九
號，中華民國九十二年七月二十五日第一審判決（起訴案號：台灣苗栗地方法院檢察
署九十年度偵字第五三七四號），提起上訴，本院判決如左：
      主  文
原判決撤銷。
乙○○運輸第二級毒品，處有期徒刑參年拾月。扣案之第二級毒品甲基安非他命貳拾
伍包（淨重八．０八公克）沒收銷燬之。
      事  實
原審判決書所記載之事實，補充「黃政旺尚未交付運輸代價新台幣一千元給乙○○」
，其餘與本院認定之犯罪事實相同，茲引用之。
      理  由
一、引用原審判決書所記載之證據。並補充（一）上訴人即被告乙○○（下稱被告）
    於九十年十二月二十七日檢察官訊問時，供稱：扣案之二十五包甲基安非他命，
    是以一萬元買來自己吸用云云（目偵查卷第四八頁）；於九十二年一月十四日、
    同年二月二十五日原審法院調查時，則供稱：是於九十年十一月二十六日晚上十
    一時許，在苗栗市金玉滿堂遊藝場門口，向綽號阿鐘之人，以一萬五千元代價購
    買云云（見原審卷第二十頁）。關於甲基安非他命之價額，前後供述前後兩岐。
    且一般人對於過去事實所為之陳述，於離事發較近時，因記憶清晰，所為陳述，
    比較正確可信；離事發時較久，回憶前事，因記憶不清，所為陳述，較不正確可
    靠。且一般人對於特殊嚴重影響個人利害關係之事實經過，若確有親身經歷體驗
    ，則對該已經歷體驗之事實必記憶深刻，不會混淆，此為一般人週知之事實。本
    件被告被警查扣甲基安非他命二十五包，因而被警移送偵辦。此事實對被告的利
    害關係重大，被告對於被查扣之甲基安非他命二十五包之來源必能記憶清楚。但
    被告先供稱被查扣之甲基安非他命二十五包係受其叔黃政旺之託代為運送；後來
    又改稱是買來供自己吸用。既已供稱是買來供自己吸用，對於購買價格之供述，
    又前後不一，足認其供稱扣案之甲基安非他命二十五包是買來供自己吸用，是為
    圖減刑責所為推卸之詞，與事實不符，不能採信。（二）被告於九十年十一月二
    十七日檢察官訊問時，供稱：「（查獲之安非他命）是我叔叔黃政旺昨天晚上九
    點多交予我的，：：，他先至強棒出擊ＫＴＶ等我去會合，他說要給我  1000元
    ，他說叫我將安非他命交予在三商百貨前一個人，我只負責送貨，並未收錢，：
    ：。」等語，被告係供稱「黃政旺要給伊一千元」，並未供稱黃政旺已經給伊一
    千元；而黃政旺於偵查中及原審法院調查時，則否認有委託被告運送甲基安非他
    命，是並無證據證明黃政旺已經給付被告一千元。
二、原審判決對被告論處罪刑，固非無見。但被告尚未取得黃政旺所答應之運輸安非
    他命之代價一千元，原審判決認被告為黃政旺運輸毒品安非他命，所得一千元，
    雖未扣案，但客觀上不能證明已滅失，依毒品危害防制條例第十九條第一項規定
    ，宣告沒收，尚有未洽。被告上訴意旨略以：警訊時，沒有錄音，筆錄是警察自
    己寫的；偵查筆錄是當時害怕，才說是受黃政旺之委託，運送安非他命。且被查
    獲時，伊是沿中正路由南苗往北苗，並非如警訊所稱運送路線，由北往南云云。
    辯護人為被告辯護稱：警訊筆錄未經錄音，不得作為證據。被告於檢察官第一次
    訊問時之自白，乃因警訊時，精神上受有壓迫，而此壓迫狀態延伸至檢察官偵訊
    時，不具證據能力云云。惟查，被告被查獲時，雖係沿苗栗市○○路由南往北行
    駛，但被告係於九十一年十一月二十六日二十一時許，在苗栗市○○○○○路強
    棒出擊ＫＴＶ前受託運送安非他命至苗栗市○○○○○街三商百貨，而於同日二
    十三時三十分，在苗栗市○○路體育館前，被警查獲。由以上事實足認被告並非
    於受託後，立即前往苗栗市南方之三商百貨。是於運送至三商百貨前，被告本可
    依己意前往任何處所，不能以被告於被查獲時，非由北往南活動，即認被告未受
    託自苗栗市北方之強棒出擊ＫＴＶ前往同市南方之三商百貨。另被告於警訊時，
    確有錄音，因警方不慎遺失錄音帶；且被告於警訊時之自白，並非因無受強暴、
    脅迫或其他不正方法；被告於檢察官第一次偵訊時，所為自白，並無因警訊時受
    有精神上之壓迫，其精神壓迫之狀態延伸至偵訊時之情形；被告於警訊及第一次
    偵訊時，所為自白，具任意，且與事實相符，具證據能力，已據原審法院於判決
    中敘明其認定之依據及認定之理由。被告及辯護人仍執上詞，指摘原審判決，被
    告之上訴為無理由。但原審判決有上開瑕疵，自應由本院將之撤銷，自為判決。
三、按甲基安非他命業經行政院衛生署公告列為第二級毒品，被告竟以一千元之代價
    ，為人運輸毒品，所為核犯毒品危害防制條例第四條第二項之運輸第二級毒品罪
    。被告持有毒品之低度行為，為高度之運輸行為所吸收，不另論罪。本件運輸第
    二級毒品罪，其法定最低度刑為七年以上有期徒刑。查被告所運送之毒品總淨重
    八．三五公克，數量不多；約定代價為一千元，所圖利益不高；且被告於犯案時
    甫滿二十歲，年輕識淺，並無其他運輸、販賣毒品之前科，若處以法定最低度刑
    ，有法重情輕之情形，應依刑法第五十九條規定，酌量減輕其刑。查被告係受其
    叔黃政旺之委託，運送毒品，並非受毫不相關之人之委託；而運送所圖得之利益
    僅一千元；且所運送之毒品為八、三五公克之甲基安非他命，被告犯罪情節，尚
    非嚴重，爰審酌被告犯罪之動機、目的、手段，犯罪時所受之刺激及其品性、生
    活狀況、智識程度、犯罪所生之損害，及犯罪後態度等一情狀，量處如主文所示
    之刑。扣案之甲基安非他命二十五包總淨重八．０八公克，應依毒品危害防制條
    例第十八條第一項前段規定沒收銷燬之。裝甲基安非他命之塑膠袋二十五只，非
    被告所有，不得於本案中諭知沒收。另鑑驗用罄之甲基安非他命０．二七公克，
    已因鑑驗滅失而不存在，亦無從諭知沒收。
四、被告雖於警訊時及檢察官第一次偵訊時，供稱扣案之甲基安非他命係黃政旺委託
    運送，黃政旺並經警方移送檢察官偵辦。但被告嗣即翻異供詞，否認扣案之甲基
    安非他命，係黃政旺交付委託運送，致檢察官以黃政旺販賣毒品罪，罪證不足，
    而為不起訴處分，此有台灣台中地方法院檢察署九十一年度偵字第二三三五九號
    不起訴處分書影本附卷可憑（見原審卷第五九頁），自不宜依毒品危害防制條例
    第十九條第一項規定，減輕其刑，附此敘明。
五、據上論斷，應依刑事訴訟法第三百七十三條、第三百六十九條第一項前段、第三
    百六十四條，毒品危害防制條例第四條第二項、第十八條第一項前段，刑法第十
    一條前段、第五十九條，判決如主文。
本案經檢察官王秀雄到庭執行職務。
中      華      民      國      九十二      年      十二    月    十    日
                                   臺灣高等法院臺中分院刑事第九庭
                                         審判長法  官  趙  春  碧
                                               法  官  康  應  龍
                                               法  官  吳  重  政
右正本證明與原本無異。
如不服本判決應於收受送達後十日內向本院提出上訴書狀，其未敘述上訴之理由者並
得於提起上訴後十日內向本院補提理由書（均須按他造當事人之人數附繕本）。
                                               書記官  陳  文  琴
中      華      民      國    九十二     年     十二     月    十一     日
                                                                        Ｆ


司法院資訊處製作；財團法人民間司法改革基金會備份。
